【裁判字號】    92,重訴,11
【裁判日期】    920814
【裁判案由】    毒品危害防制條例
【裁判全文】
臺灣臺北地方法院刑事判決                          九十二年度重訴字第一一號
    公  訴  人  臺灣臺北地方法院檢察署檢察官
    被      告  壬○○  男  三.
    指定辯護人  甲○○○○○○曾德榮
右列被告等因違反毒品危害防制條例案件，經檢察官提起公訴（九十二年度偵字第四
六二六號）、追加起訴（九十二年度偵字第八八二六號）及併案審理（臺灣板橋地方
法院檢察署九十二年度偵字第九九三五號），本院判決如左：
    主  文
壬○○共同連續製造第二級毒品，處有期徒刑拾年。扣案之附表二編號二液態安非他
命淨重貳萬伍仟公克（純度百分之貳拾，純質淨重伍仟公克）、附表三編號十六黑色
水溶液淨重肆萬柒仟柒佰捌拾公克（純度百分之貳拾陸點參壹，純質淨重壹萬貳仟伍
佰柒拾壹公克）、附表五編號一安非他命貳包淨重肆佰柒拾肆點肆玖公克、編號二黑
色水溶液淨重陸仟貳佰公克（純度百分之貳拾參點伍玖，純質淨重壹仟肆佰陸拾參公
克），均沒收銷燬之。扣案之附表一編號一至十二所示之物、附表二編號一、編號三
至二五所示之物、附表三編號一至十五、編號十七至二六所示之物、附表四編號一至
八所示之物、附表五編號三至八所示之物、以及共犯癸○○所駕駛之車上扣得之丙酮
壹桶，均沒收。
    事  實
一、壬○○前於民國八十八年間因違反麻醉藥品管理條例案件，經臺灣高等法院判處
    有期徒刑六年確定，於九十一年三月二十六日假釋出監，尚在假釋期間仍不知悔
    改。緣綽號「豆油」、「醬油」之黃耀源（尚未到案）為圖謀製造第二級毒品安
    非他命販賣之暴利，提供資金及原料，各處找尋有技術之人製造安非他命，於基
    隆地區尋得邵遠來及一韓國人為其製造安非他命（另經法務部調查局偵辦），在
    臺北縣地區尋得綽號「阿榕」、「阿龍」、「何仔」之壬○○及綽號「石頭」之
    不詳姓名成年男子（尚未到案）為其製造安非他命。
（一）因製造安非他命過程繁雜，需要人手幫忙，黃耀源在臺北縣新店市及樹林市地
      區找來辛○○（綽號「阿丁」）、癸○○（綽號「阿全」）幫忙共同製造；又
      因安非他命係違禁物，價錢昂貴，找來己○○（綽號「阿德」）、乙○○監督
      製造過程避免被偷，暨製造過程亦加入幫忙；另製造安非他命會產生大量濃煙
      及味道，故尋得丁○○（綽號「小易」）提供臺北縣新店地區農舍為製造場所
      （丁○○、辛○○另經本院各判處有期徒刑七年六月，己○○、癸○○另經本
      院各判處有期徒刑七年十月，乙○○另經本院判處有期徒刑七年八月）。是黃
      耀源、壬○○基於概括犯意與丁○○、己○○、乙○○、辛○○、癸○○、綽
      號「石頭」之不詳姓名成年男子等人，共同謀議製造安非他命，由黃耀源提供
      原料及資金，而約定由壬○○及「石頭」負責技術指導及參與製造安非他命，
      嗣於九十二年二月間，由易龍岡提供臺北縣新店市○○路八十巷七號一處農舍
      ，供壬○○、「石頭」、己○○、辛○○、癸○○等人搬運製造安非他命所用
      之器具及原料至該農舍後方空地，於同年月十九日共同製成安非他命之中間產
      物氯假麻黃素後，旋由壬○○及己○○於同年月十九日當日中午一同駕車將氯
      假麻黃素搬運至臺北縣樹林市○○街二巷三號三樓之住處，癸○○、辛○○及
      「石頭」亦於同日即十九日晚間將放在臺北縣新店市○○路八十巷七號一處農
      舍後方空地供製造安非他命所用之桶子等器具一同駕車帶至臺北縣樹林市○○
      街二巷三號三樓，由壬○○及「石頭」負責技術指導及參與製造，己○○、乙○○負責監督及參與製造，癸○○、辛○○共同參與製造，而將氯假麻黃素製
      成液態甲基安非他命，其中乙○○除依黃耀源之指示至現場陪伴己○○監督壬○○等人製造安非他命外，並有至三樓填充供冷藏安非他命之冷凍庫的泡棉。
      嗣於九十二年二月二十二日下午，法務部調查局臺北市調查處聯合臺北縣調查
      站、北部地區機動組及憲兵臺北調查組人員持本院法官核發之搜索票，前往臺
      北縣新店市○○路八十巷七號之農舍執行搜索，扣得如附表一所示之物，並經
      丁○○供稱壬○○等人已將製成之氯假麻黃素運往前開臺北縣樹林市○○街之
      處所，前開查緝人員並至臺北縣樹林市○○街二巷三號執行緊急搜索，於同日
      下午四時五十五分許，在上址二樓屋內查獲在場之己○○、乙○○、辛○○，
      且在上址三樓扣得如附表二所示之液態安非他命二十五公斤、氯假麻黃素十九
      公斤等物，更於同日下午六時許，逮捕欲進入臺北縣樹林市○○街二巷三號屋
      內之癸○○，並在癸○○所駕駛之車上扣得製造安非他命所需原料丙酮一桶等
      物。
（二）壬○○於九十二年二月二十三日剛好離開現場，僥倖未被逮捕，仍未悔改，與
      黃耀源賡續前開製造安非他命之概括犯意聯絡，由黃耀源在臺北縣三峽地區找
      來朱育德（綽號「小朱」）、余亞倫（綽號「阿倫」）幫忙共同製造、購買製
      造安非他命所需之原料及器具；因安非他命係違禁物，價錢昂貴，黃耀源並要
      求朱育德、余亞倫監督製造過程避免被偷；另製造安非他命會產生大量濃煙及
      味道，故由朱育德尋得臺北縣三峽鎮○○路五八號旁果園農舍為製造場所（朱
      育德、余亞倫另經臺灣板橋地方法院檢察署檢察官起訴）。是黃耀源、壬○○
      、朱育德、余亞倫等人，即基於共同製造安非他命之犯意聯絡，由黃耀源提供
      原料及資金，而約定由壬○○負責並教導朱育德、余亞倫製造安非他命，嗣於
      九十二年五月七日，在臺北縣三峽鎮○○路五八號旁果園農舍，由朱育德、余
      亞倫搬運製造安非他命所用之器具及原料至該農舍內，與壬○○共同製成液態
      甲基安非他命，朱育德並將製成之液態安非他命及一些製造器具放置在朱育德
      位於臺北縣汐止市○○街十七號八樓之二之租屋處，並將液態安非他命置於冷
      凍庫冷藏以便結晶。嗣於九十二年五月八日晚間十一時許，法務部調查局臺北
      市調查處聯合臺北縣調查站、北部地區機動組及憲兵臺北市調查組人員經臺灣
      臺北地方法院檢察署檢察官之指揮，前往臺北縣三峽鎮○○路五八號旁果園農
      舍執行搜索，當場查獲壬○○、朱育德及余亞倫三人在農舍內，並扣得如附表
      三所示之液態安非他命四桶等物，並在果園農舍停放余亞倫所有之車號ＰＧ
      ─○一八二號小客車上扣得如附表四所示之物，更經朱育德同意在其位於臺北
      縣汐止市○○街十七號八樓之二租屋處扣得如附表五所示液態安非他命即滷水
      一桶等物。
二、案經法務部調查局臺北市調查處報請臺灣臺北地方法院檢察署檢察官偵查後追加
    起訴及經臺灣板橋地方法院檢察署移送併辦。
    理  由
一、訊據被告壬○○對於右揭時地製造安非他命之犯行，於偵審中均供承不諱，並經
    共犯丁○○、己○○、乙○○、辛○○、癸○○於法務部調查局臺北市調查處訊
    問時、偵查中、本院調查時以及共犯朱育德、余亞倫於法務部調查局臺北市調查
    處訊問時、偵查中供述屬實，亦經證人庚○○、丑○○、丙○○、戊○○於法務
    部調查局臺北市調查處訊問時、偵查中、本院調查時以及法務部調查局臺北市調
    查處偵查員子○○於本院審理時證述明確。再經本院勘驗位於臺北縣樹林市○○
    街二巷三號三樓之監視器所錄下之影帶，現場有出現被告辛○○、乙○○及一位
    吸菸的男子即壬○○，被告辛○○有拿桶子倒東西之行為，並且被告乙○○與抽
    菸的男子一起進入房間內，現場並一直出現數包白色物體等情，有本院九十二年
    五月二十二日訊問筆錄可稽，是被告壬○○確實出現在臺北縣樹林市○○街二巷
    三號三樓製造安非他命之現場，足堪認定。最後，於臺北縣新店市○○路八十巷
    七號所查獲扣案如附表一所示之物，具有供製造第二級毒品甲基安非他命鹵化階
    段製程之相關設施，且查獲之編號四、五號之白色粉末經檢驗結果均含氯假麻黃
    素（為製造甲基安非他命之中間產物）合計淨重４５公克，查獲之編號二－２、
    二－５、二－７號之黑色水溶液容經檢驗結果均含氯假麻黃素與麻黃素（為製造
    甲基安非他命之原料）等成分之情，有法務部調查局九十二年三月十七日調科壹
    字第○九二○○○七三一一○號檢驗通知書在卷可憑；於臺北縣樹林市○○街二
    巷三號之處所所查獲扣案如附表二所示之物，具有製造第二級毒品甲基安非他命
    氫化與純化等階段製程之相關設施，查獲之編號三號之白色粉末經檢驗結果含氯
    假麻黃素（為製造甲基安非他命之中間產物）淨重１９○○○公克，查獲之編號
    二號之黑色水溶液經檢驗結果含甲基安非他命成分，合計淨重２５○○○公克，
    純度２○％，純質淨重５○○○公克之情，有法務部調查局九十二年三月十七日
    調科壹字第○九二○○○七三○九○號檢驗通知書附卷可憑；於臺北縣三峽鎮○○路五八號旁果園農舍內及在果園農舍停放余亞倫所有之車號ＰＧ─○一八二號
    小客車上扣得如附表三、附表四所示之物，其中之漏斗、濾瓶、壓力反應瓶、量
    杯中之殘留物以及黑色水溶液四桶均發現含有第二級毒品甲基安非他命成分，其
    中黑色水溶液淨重４７７８○公克，純度２６．３１％，純質淨重１２５７１公
    克，而扣得之氫氧桶、壓力表、過濾設備、幫浦、震盪器、反應壓力瓶、丙酮、
    食鹽、磅秤、濾紙、醋酸鈉、醋酸、氫氧化納、活性碳、鈀金、酸鹼試紙、晾乾
    用濾紙、及相關盛裝容器等原料及設備，發現均符合一般製造甲基安非他命氫化
    反應與純化反應中所需之各項設備與原料，綜合以上研判，該處所為製造甲基安
    非他命氫化反應及純化反應之毒品製造工廠之情，有法務部調查局九十二年六月
    十日調科壹字第○九二○○一八九九三○號檢驗通知書在卷可證；於臺北縣汐止
    市○○街十七號八樓之二處所扣得如附表五所示之物，其中綠色塑膠盒、晾乾用
    濾紙上之殘留物以及白色結晶二包、黑色水溶液一桶等均發現含有第二級毒品甲
    基安非他命成分，白色結晶淨重４７４．４９公克（包裝重３２．１９公克），
    純度８３．９１％，純質淨重３９８．１４公克，黑色水溶液淨重６２○○公克
    ，純度２３．５９％，純質淨重１４６３公克，另查獲之丙酮、食鹽、磅秤、冰
    凍室、晾乾用濾紙及各式盛裝容器等原料及設備，發現均符合一般製造甲基安非
    他命純化反應中所需之各項設備與原料，有法務部調查局九十二年六月十日調科
    壹字第○九二○○一八五一八○號檢驗通知書在卷可憑。另被告壬○○並辯稱伊
    係因遭黃耀源脅迫對伊家人不利才為黃耀源製造毒品云云，惟查，被告壬○○於
    法務部調查處訊問時供承「我們講好依成品每公斤四十五萬元計算，四六拆帳、
    我分四成」（見法務部調查局臺北市調查處九十二年五月九日訊問筆錄）、於偵
    查中供承「是醬油委託我（製造安非他命）的，我們是四六拆帳，我分四成，醬
    油分六成」（見臺灣臺北地方法院檢察署九十二年五月九日訊問筆錄）、「（問
    ？你與醬油如何分帳）四、六分」（見臺灣臺北地方法院檢察署九十二年五月二
    十七日訊問筆錄）、於本院訊問時供承「（問？製造完成的安非他命是如分配）
    我、石頭與醬油四六分帳」（見本院九十二年六月六日訊問筆錄）、「我還是貼
    錢，我花了一、二十萬元」（見本院九十二年八月七日審判筆錄）等語，顯見被
    告壬○○本身亦有投資金錢在製造安非他命之成本上，更與黃耀源事先談好利益
    之分配比例，則被告壬○○確實有基於自己之利益而製造安非他命，是被告壬○○辯稱伊係因遭黃耀源脅迫才製造安非他命之情，與事實不符，諉無足採。事證
    明確，被告壬○○前開製造安非他命之犯行足堪認定。
二、至於本件在臺北縣樹林市○○街二巷三號三樓扣得之如附表二編號二所示「液態
    安非他命」２５○○○公克、在臺北縣三峽鎮○○路五八號旁果園農舍內扣得之
    如附表三編號十六黑色水溶液即液態安非他命４７７８○公克、在臺北縣汐止市
    ○○街十七號八樓之二處所扣得之黑色水溶液即液態安非他命６２○○公克，是
    否已達安非他命成品即製造安非他命既遂之程度，被告壬○○在本院審理時質疑
    扣得之液態安非他命僅達半成品之階段。惟查，查獲如附表二編號二所示之「液
    態安非他命」即所謂「黑色水溶液」經檢驗結果含甲基安非他命成分，合計淨重
    ２５○○○公克，純度２○％，純質淨重５○○○公克，查獲如附表三所示之黑
    色水溶液四桶發現含有第二級毒品甲基安非他命成分，共淨重４７７８○公克，
    純度２６．３１％，純質淨重１２５７１公克，查獲如附表五所示之黑色水溶液
    一桶經檢驗結果發現含有第二級毒品甲基安非他命成分，淨重６２○○公克，純
    度２３．５９％，純質淨重１４６３公克等情，有前開法務部調查局檢驗通知書
    附卷可憑，足證扣得之所有「黑色水溶液」已具有一定純度之甲基安非他命成品
    ，並非製造安非他命過程之階段半成品。再者，參諸證人即法務部調查局臺北市
    調查處調查員子○○於本院審理時證述「（問？編號二的液態安非他命在現場是
    用什麼東西裝的）部分是放在冷凍庫裡，部分是在振盪器裡，部分是在蒸餾瓶裡
    ，不是用桶裝的放在現場」、「鹽酸麻黃素就是（製造安非他命之）原料，氯假
    麻黃素就是半成品，滷水就是黑水，即是甲基安非他命，呈液態，也有固態的，
    不論是液態或是固態都是成品，都是甲基安非他命，黑水經過冷凍後，會成結晶
    狀，才可以拿去賣」、「（問？液態安非他命是否可供吸食）不可吸食，但它本
    身就是安非他命，為了施用的方便才須要灑鹽冰凍結晶化」等語（見本院九十二
    年七月九日審理筆錄），可認扣案之黑色水溶液確實已經達到安非他命成品之結
    果，並非因固態或液態而有影響，結晶化之過程僅是讓安非他命毒品成為可供販
    賣及施用之狀態，是本件確實已達製造安非他命既遂之程度，應無疑義。
三、核被告壬○○所為，係犯毒品危害防制條例第四條第二項製造第二級毒品安非他
    命罪。被告壬○○與丁○○、己○○、乙○○、辛○○、癸○○、朱育德、余亞
    倫及尚未到案之黃耀源、綽號「石頭」之男子有犯意聯絡及行為分擔，均為共同
    正犯。被告壬○○前開二次製造安非他命犯行，時間緊接，客觀上大部分係由黃
    耀源出資，所犯係構成要件相同之罪，顯係基於概括犯意為之，應依連續犯規定
    論以一罪，並依法加重其刑。爰審酌被告壬○○在假釋期間仍再犯本件製造安非
    他命罪、犯罪動機係因其本身有製造安非他命之技術而由黃耀源利誘之後才被動
    地參與製造（業經證人即法務部調查局臺北市調查處調查員子○○於本院審理時
    證述明確）、其係主要之技術提供者及製造者、製造安非他命對於社會大眾之危
    害甚大、犯後大部分坦承犯行之態度等一切情狀，量處如主文所示之刑。扣案之
    附表二編號二液態安非他命淨重２５○○○公克（純度２○％，純質淨重５○○○公克）、附表三編號十六黑色水溶液淨重４７７８○公克（純度２６．３１％
    ，純質淨重１２５７１公克）、附表五編號一安非他命二包共淨重４７４．４９
    公克、編號二黑色水溶液淨重６２○○公克（純度２３．５９％，純質淨重１４
    ６３公克），應依毒品危害防制條例第十八條第一項前段宣告沒收銷燬之。再扣
    案之附表一編號四、編號五及附表二編號三等之白色粉末經鑑驗結果均為製造安
    非他命之中間產物氯假麻黃素，有前開法務部調查局檢驗通知書在卷可證，是此
    等製造安非他命之中間產物氯假麻黃素，尚非屬毒品危害防制條例第二條第二項
    所規定「毒品」之項目，應認係供製造安非他命所用之物；則附表一編號一至十
    二所示之物、附表二編號一、編號三至二五所示之物，附表三編號一至十五、編
    號十七至二六所示之物、附表四編號一至八所示之物、附表五編號三至八所示之
    物，以及在被告癸○○之車上扣得之丙酮一桶，應為被告壬○○及其餘共犯所有
    供製造安非他命所用之物，爰依刑法第三十八條第一項第二款規定宣告沒收。至
    於扣案之附表二編號二六「錄影帶」一卷，以及在被告癸○○身上扣得之筆記本
    一本，經查並非為被告等製造安非他命所用及所得之物，則不併予宣告沒收。
據上論斷，應依刑事訴訟法第二百九十九條第一項前段、毒品危害防制條例第四條第
二項、第十八條第一項前段、刑法第十一條、第二十八條、第五十六條、第三十八條
第一項第二款，判決如主文。
本案經檢察官呂朝章到庭執行職務。
中      華      民      國      九十二      年      八      月  十四    日
                                  臺灣臺北地方法院刑事第七庭
                                      審判長法  官  梁耀鑌
                                            法  官  邱光吾
                                            法  官  范智達
右正本證明與原本無異。
如不服本判決，應於判決送達後十日內，向本院提出上訴狀。
                                            書記官  劉怡君
中      華      民      國      九十二      年      八      月  十四    日
附錄本案所犯法條全文：
毒品危害防制條例第四條
製造、運輸、販賣第一級毒品者，處死刑或無期徒刑；處無期徒刑者，得
併科新台幣一千萬元以下罰金。
製造、運輸、販賣第二級毒品者，處無期徒刑或七年以上有期徒刑，得併
科新台幣七百萬元以下罰金。
製造、運輸、販賣第三級毒品者，處五年以上有期徒刑，得併科新台幣五
百萬元以下罰金。
製造、運輸、販賣專供製造或施用毒品之器具者，處一年以上七年以下有
期徒刑，得併科新台幣一百萬元以下罰金。
前四項之未遂犯罰之。
附表一：
┌──┬──────────┬────┬──┬─────────┬────┐
│編號│      名  稱        │ 數 量  │編號│    名    稱      │ 數  量 │
├──┼──────────┼────┼──┼─────────┼────┤
│ 一 │紅色塑膠桶          │一個    │ 二 │製造安非他命原料  │九桶    │
├──┼──────────┼────┼──┼─────────┼────┤
│ 三 │安非他命原料        │二桶    │ 四 │安非他命半成品    │一瓢    │
├──┼──────────┼────┼──┼─────────┼────┤
│ 五 │安非他命半成品      │一桶    │ 六 │紅色水瓢          │一個    │
├──┼──────────┼────┼──┼─────────┼────┤
│ 七 │藍色水桶            │一個    │ 八 │磅秤              │一個    │
├──┼──────────┼────┼──┼─────────┼────┤
│ 九 │過濾安非他命濾紙及鏟│一包    │ 十 │越合有限公司章及易│各一枚  │
│    │子                  │        │    │龍岡印章          │        │
├──┼──────────┼────┼──┼─────────┼────┤
│十一│遮蔽安非他命原料帆布│一個    │十二│手套              │一個    │
└──┴──────────┴────┴──┴─────────┴────┘
附表二：
┌──┬──────────┬────┬──┬─────────┬────┐
│編號│      名  稱        │ 數 量  │編號│    名    稱      │ 數  量 │
├──┼──────────┼────┼──┼─────────┼────┤
│ 一 │鹽                  │四十七公│ 二 │液態安非他命      │２５○○│
│    │                    │斤      │    │                  │○公克  │
├──┼──────────┼────┼──┼─────────┼────┤
│ 三 │氯假麻黃素          │十九公斤│ 四 │瓦斯爐            │一臺    │
├──┼──────────┼────┼──┼─────────┼────┤
│ 五 │氫氧化鈉            │十五瓶  │ 六 │醋酸鈉            │十一瓶  │
├──┼──────────┼────┼──┼─────────┼────┤
│ 七 │醋酸                │一瓶    │ 八 │鈀金              │一公斤  │
├──┼──────────┼────┼──┼─────────┼────┤
│ 九 │食鹽                │一包    │ 十 │振盪器            │一具    │
│十一│氫氣桶              │一桶    │十二│活性碳            │九包    │
├──┼──────────┼────┼──┼─────────┼────┤
│十三│濾紙                │四盒    │十四│研磨器            │一組    │
├──┼──────────┼────┼──┼─────────┼────┤
│十五│試紙                │一盒    │十六│攪拌棒            │四支    │
├──┼──────────┼────┼──┼─────────┼────┤
│十七│瀘液收集瓶          │三瓶    │十八│壓力反應器        │三瓶    │
├──┼──────────┼────┼──┼─────────┼────┤
│十九│瓷漏斗              │三個    │二十│幫浦              │一個    │
├──┼──────────┼────┼──┼─────────┼────┤
│二一│磅秤                │一個    │二二│塑膠盒            │三十七個│
├──┼──────────┼────┼──┼─────────┼────┤
│二三│夾鏈袋              │一包    │二四│煮鍋              │三個    │
├──┼──────────┼────┼──┼─────────┼────┤
│二五│塑膠桶              │九個    │二六│錄影帶            │一卷    │
└──┴──────────┴────┴──┴─────────┴────┘
附表三：
┌──┬──────────┬────┬──┬─────────┬────┐
│編號│      名  稱        │ 數 量  │編號│    名    稱      │ 數  量 │
├──┼──────────┼────┼──┼─────────┼────┤
│ 一 │搖臺                │一具    │ 二 │馬達              │一臺    │
│    │                    │        │    │                  │        │
├──┼──────────┼────┼──┼─────────┼────┤
│ 三 │大燒瓶              │一個    │ 四 │紅色大塑膠桶      │一個    │
├──┼──────────┼────┼──┼─────────┼────┤
│ 五 │塑膠漏斗            │四個    │ 六 │壓力筒            │二個    │
├──┼──────────┼────┼──┼─────────┼────┤
│ 七 │陶瓷斗              │一個    │ 八 │塑膠桶            │八個    │
├──┼──────────┼────┼──┼─────────┼────┤
│ 九 │過濾網              │二個    │ 十 │壓力錶            │二組    │
├──┼──────────┼────┼──┼─────────┼────┤
│十一│陶碗                │一個    │十二│塑膠鏟            │二個    │
├──┼──────────┼────┼──┼─────────┼────┤
│十三│塑膠量杯            │二個    │十四│塑膠盒            │四個    │
├──┼──────────┼────┼──┼─────────┼────┤
│十五│鹽                  │二包    │十六│黑色水溶液        │四桶    │
├──┼──────────┼────┼──┼─────────┼────┤
│十七│汲水器              │一支    │十八│濾紙              │八盒    │
├──┼──────────┼────┼──┼─────────┼────┤
│十九│殘渣                │一包    │二十│濾紙              │一卷    │
├──┼──────────┼────┼──┼─────────┼────┤
│二一│壓力接頭            │一組    │二二│研磨器            │一組    │
├──┼──────────┼────┼──┼─────────┼────┤
│二三│湯匙                │三支    │二四│氧氣調節器        │一組    │
├──┼──────────┼────┼──┼─────────┼────┤
│二五│試紙                │三盒    │二六│小量杯            │二個    │
└──┴──────────┴────┴──┴─────────┴────┘
附表四：
┌──┬──────────┬────┬──┬─────────┬────┐
│編號│      名  稱        │ 數 量  │編號│    名    稱      │ 數  量 │
├──┼──────────┼────┼──┼─────────┼────┤
│ 一 │磅秤                │三個    │ 二 │醋酸鈉            │四瓶    │
├──┼──────────┼────┼──┼─────────┼────┤
│ 三 │氫氧化鈉            │十二瓶  │ 四 │冰醋酸            │三瓶    │
├──┼──────────┼────┼──┼─────────┼────┤
│ 五 │活性碳              │二個    │ 六 │丙酮              │一桶    │
├──┼──────────┼────┼──┼─────────┼────┤
│ 七 │大燒瓶              │一個    │ 八 │鈀金              │一包    │
└──┴──────────┴────┴──┴─────────┴────┘
附表五：
┌──┬──────────┬────┬──┬─────────┬────┐
│編號│      名  稱        │ 數 量  │編號│    名    稱      │ 數  量 │
├──┼──────────┼────┼──┼─────────┼────┤
│ 一 │安非他命            │二包    │ 二 │黑色水溶液        │一桶    │
├──┼──────────┼────┼──┼─────────┼────┤
│ 三 │丙酮                │一桶    │ 四 │氫氧化鈉          │四瓶半  │
├──┼──────────┼────┼──┼─────────┼────┤
│ 五 │食鹽                │一袋    │ 六 │大燒杯            │一個    │
├──┼──────────┼────┼──┼─────────┼────┤
│ 七 │塑膠盒              │二十三個│ 八 │磅秤              │一個    │
└──┴──────────┴────┴──┴─────────┴────┘


司法院資訊處製作；財團法人民間司法改革基金會備份。
